# 自筹资金预先投入募集资金投资项目的资金置换业务

提问人：海布里的天空 时间：2010-06-07 20:58:16
自筹资金预先投入募集资金投资项目的资金置换专项鉴证报告中，是否可计算自筹资金自投入之日起至置换日期间的利息？
如果可以，那么计算利息的利率依据存款利息还是贷款利息？
想请教在上市公司实务中做过类似业务的同仁，你们是怎么处理的？
还有，在做这类业务时，应该特别注意哪些方面的问题？谢谢。
[ 本帖最后由 海布里的天空 于 2010-6-7 21:01 编辑 ]

回答人：chenyiwei
回复 楼主 海布里的天空 的帖子一般不计算被置换的自有资金的利息。由于募集资金使用的敏感性，是监管机构监管的重点之一，因此对投入募投项目的自有资金的认定应当从严把握。一般理解为与募投项目的在建工程等科目相对应的发生额中已经实际支付现金的金额，因此专项审核业务主要是对相关科目发生额的逐笔审核。并且，可以被置换的自有资金投入募集资金项目应当有明确的归集对象（最常见的是在建工程项目），对于募投项目为销售网络建设、补充流动资金等的，因为没有明确的归集对象，一般不作置换。
为了审核业务的方便，企业如果打算先期实施募投项目的，建议在银行开设一个专户，所有投入募投项目的自有资金先转入该账户，再从该账户中对外付出，以便识别和统计。

回答人：chenyiwei
回复 藤椅 海布里的天空 的帖子可以实地观察募投项目工程现场，确定相关设备是否确实为募投项目建设所需及相关。也可以要求企业的技术部门提供证明。另一种可能比较有效的方法是检查相关设备的购建支出是否原先已经列入已作为发行申请文件向证监会报送的募投项目投资预算和可行性研究文件中。 如果不能确认或者有疑问的，从严把握。